# 请教陈版置换合同入账

提问人：joannally 时间：2013-04-25 12:09:38
请教陈版，我公司是手表代理销售商，现跟一家传媒广告公司签订一项置换合同，即，我公司将成本 3 万的表赞助该传媒公司的年会，合同约定赞助市场价为 7 万，以此置换该传媒公司价值 7 万的广告宣传费用。 目前手表已经赞助，年会已经结束，我公司根据合同，拟视同销售开出 7 万的增值税发票，确认手表的销售，希望对方开具广告宣传费用发票 7 万给我方入账。现金结算互相抵消可免。 但对方说根据他们财务的规定，凡是置换合同不予开具发票，请问这种情况下，根据会计准则和税法要求，我方应该如何处理纳税和入账？

回答人：chenyiwei
回复 joannally 的帖子
对方的规定“凡是置换合同不予开具发票”是不合理的，没有任何法规依据，对于对方而言，实际上是应税收入不入帐，有偷税嫌疑；同时，如果你公司处于营改增试点地区，原先正常情况下，该广告公司应该需要向你公司开具增值税专用发票，相应你公司可以抵扣进项税额，而目前状态下，你公司需缴纳销项税额，但又得不到抵扣，也是对你公司权益的损害。
你公司以商品换取服务，具有商业实质，应分别确认销售收入和销售费用，即： 借：销售费用 借：应交税费——应交增值税（进项税额）（假设正常情况下你公司可以获得对方开具的用于抵扣增值税进项税额的专用发票） 贷：主营业务收入 贷：应交税费——应交增值税（销项税额） 借：主营业务成本 贷：库存商品

提问人：joannally 时间：2013-04-25 13:51:47
回复 chenyiwei 的帖子
这个我明白，但如果对方坚持不开发票的话，我们是否可以会计上也不确认收入，而是将相应的赞助手表成本作为销售费用入账。但税法上我们会按照视同销售确认增值税和所得税。当然这样我们缺少了一块进项税抵扣，但假设对方尚未营改增的话，也就没有什么额外损失了。

回答人：chenyiwei
不建议这样处理。你方的会计处理并不需要和对方对应，尤其是在明知对方的处理方法不合规的情况下。还是建议你方按照会计准则相关规定作出正常处理。

提问人：joannally 时间：2013-04-26 09:54:27
回复 chenyiwei 的帖子
但我方如果无法获得对方的发票的话，如何入账销售费用呢？也无法做合理的所得税前抵扣。

回答人：chenyiwei
会计上只要有其他途径（如合同、发货单据、对方确认收货的证明、广告服务已提供的相关证据等）仍可入账，发票并不是唯一认可的原始凭证。当然税务上很可能不能税前扣除了。